【裁判字號】    89,易,5427
【裁判日期】    900426
【裁判案由】    傷害
【裁判全文】
臺灣高雄地方法院刑事判決                        八十九年度易字第五四二七號
    公  訴  人  臺灣高雄地方法院檢察署檢察官
    被      告  乙○○
右列被告因傷害案件，經檢察官提起公訴（八十九年度偵字第二四六八六號），本院
判決如左：
    主  文
乙○○傷害人之身體，處罰金仟元，如易服勞役，以佰元折算壹日。
    事  實
一、乙○○係甲○○之伯父（即甲○○父親陳清文之兄），二人間有家庭暴力防治法
    第三條第四款之家庭成員關係，乙○○係高雄縣大樹鄉興田村村長，前因與甲○
    ○之父陳清文生前有土地糾紛，嗣陳清文於死亡時，將土地移轉於其子即甲○○
    之弟引起其不滿，於民國八十九年九月一日八時三十分許，甲○○至其村長辦公
    室，欲申請貧民補助，乙○○即向其表示名下有財產無法申請，甲○○回以名下
    並無財產等語，致二人發生口角爭執，乙○○竟基於傷害之犯意，以左手掌撾甲
    ○○右臉頰一下，致甲○○受有右側顏面瘀腫之傷害。
二、案經甲○○訴由高雄警察局仁武分局報請台灣高雄地方法院檢察署檢察官偵查起
    訴。
    理  由
一、訊之被告乙○○矢口否認有何傷害之犯行，辯稱：伊並未無毆打告訴人甲○○，
    當天甲○○來辦理份貧民補助，伊告訴甲○○申請不符規定，雙方並未發生爭吵
    云云。惟查，上開事實業據告訴人甲○○於警訊、偵查及審理中指訴綦詳，且有
    其受傷之診斷證明書一紙附卷可稽，且證人林蔡春於偵查證述：「我在旁邊殺雞
    ，當時他們（乙○○及甲○○）在爭吵，互相叫嚷」等語（見偵查卷十七頁反面
    ），證人丙○○於審理中證稱：「我有聽到他們二人（指乙○○及甲○○）爭執
    聲音，但沒有過去看．．．．只知他們吵架．．．爭執約有、三分鐘」等語，顯
    見案發當時被告及告訴人二人確有發生爭執，被告所辯二人當時並未爭吵，即有
    不實之處，而被告在爭執中一時氣憤出手掌撾告訴人亦未悖於常情，被告辯稱未
    傷害告訴人顯係卸責之詞，不足採信，罪證明確，其犯行堪以認定。
二、核被告所為，係犯刑法第二百七十七條第一項之傷害罪。審酌被告因與告訴人間
    因土地糾紛在前，復就申請貧民補助事宜爭執在後，而一時氣憤出手傷害告訴人
    ，傷害之手段及告訴人受傷之程度尚非嚴重，及前由竊盜案件經判處罰金三千元
    ，如易服勞役，以三百元折算一日確定並執行完畢之前科，有其台灣高雄地方法
    院署刑案資料查註紀錄表及台灣高等法院被告全國前案紀錄表各一份在卷可查，
    且犯罪仍無悔意，犯罪後態度不佳等一切情狀，量處如主文所示之刑，並諭知易
    服勞役之折算標準。
據上論斷，應依刑事訴訟法第二百九十九條第一項前段，刑法第二百七十七條第一項
、第四十二條第二項，罰金罰鍰提高標準條例第一條前段、第二條，判決如主文。
中    華    民    國    九十    年        四      月      二十六        日
                                  臺灣高雄地方法院刑事庭
                                      法  官    林 俊 寬
右正本證明與原本無異。
如不服本判決，應於判決送達後十日內，向本院提出上訴狀。
                                      書記官    李 文 廣
中    華    民    國    九十    年        四      月      二十六        日
附錄本判決論罪科刑之法條
刑法第二百七十七條
傷害人之身體或健康者，處三年以下有期徒刑，拘役或一千元以下罰金。
犯前項之罪，因而致人於死者，處無期徒或七年以上有期徒刑，致重傷者，處三年以
上、十年以下有期徒刑。


司法院資訊處製作；財團法人民間司法改革基金會備份。
